臺灣基隆地方法院交通事件裁定　　　　　　　　　　九十三年度交聲字第二二四號
　　原處分機關　交通部公路總局台北區監理所基隆監理站
　　異　議　人
　　即受處分人　甲○○
右列受處分人因違反道路交通管理處罰條例案件，對於原處分機關交通部公路總局台
北區監理所基隆監理站九十三年八月三十日所為之處分（原處分案號：基監字第裁四
二─ＲＡ0000000號）聲明異議，本院裁定如左：
    主  文
異議駁回。
    理  由
一、本件原處分機關交通部公路總局台北區監理所基隆監理站據舉發單位基隆市警察
    局查覆違規事實而為之原處分意旨略以：異議人即受處分人甲○○所有之車號三
    六六八─ＤＢ號自用小客貨車於九十三年七月三日晚間八時五十五分行經基隆市
    ○○路二巷口處，於紅燈亮起三點一秒時仍超越停止線後並呈繼續行駛狀態，以
    時速十公里闖紅燈進行左轉，經以照相採證，違規事實明確，乃以基隆市警察局
    基警交字第ＲＡ0000000號舉發違反道路交通管理事件通知單（下稱舉發
    單）舉發。因而依道路交通管理處罰條例第五十三條之規定裁處罰鍰新臺幣（下
    同）二千七百元等語。
二、聲明異議意旨略以：異議人之汽車固於上述時、地左轉，惟依採證相片第一張所
    示，路口紅燈亮起三點一秒時，該車是停止（速度為零）並亮起左轉燈及煞車燈
    ，異議人是在綠燈時即停在該處準備等對向來車通過後始行左轉入巷內，因該路
    口為雙向單線車道，左轉車如不往前停，否則會影響後方行車，且異議人斯時巧
    遇有二部直行車，故已於紅燈亮起前已駛停在該處斑馬線上；再依第二張採證相
    片所示，異議人待對向白色汽車通過後，始行左轉。故異議人並非闖紅燈，為此
    依法提出異議云云。
三、按「汽車駕駛人之行為有左列情形之一，當場不能或不宜攔截製單舉發者，得對
    汽車所有人逕行舉發處罰：一、闖紅燈或平交道」、「汽車駕駛人，行經有燈光
    號誌管制之交岔路口闖紅燈者，處新臺幣一千八百元以上五千四百元以下罰鍰」
    ，道路交通管理處罰條例第七條之二、第五十三條分別定有明文。又按「行車管
    制號誌各燈號顯示之意義如左：五、圓形紅燈。(一)車輛面對圓形紅燈表示禁止通
    行，不得超越停止線或進入路口」，道路交通標誌標線號誌設置規則第二百零六
    條第五款第一目亦設有規定。
四、經查：依卷附採證相片第一幀所顯示，異議人所有之車號三六六八─ＤＢ號小客
    貨車於九十三年七月三日晚間八時五十五分行經基隆市○○路二巷口處，於紅燈
    亮起三點一秒時已跨越停止線並停止於枕木紋行人穿越道前，此際該車所面對之
    路口圓形紅燈既已亮起，依前述規定，即不得再行進入路口；而依卷附採證相片
    第二幀所顯示，該車仍於紅燈亮起後四點一秒時，續以時速十公里之速度行進，
    進入路口、越過行人穿越道，並進行左轉。異議人辯稱該車係於綠燈亮時即停止
    於該處準備左轉，然依相片所示，另部闖紅燈之白色直行車之前並無連貫之其他
    直行車輛，若異議人所有之車號三六六八─ＤＢ號車果係於綠燈時即到達該處，
    應無不能即時左轉之情形；且縱如異議人所辯，該車於等待左轉時既已見紅燈亮
    起，亦不得再前進入路口。是故，異議人所有之車號三六六八─ＤＢ號車於前述
    時、地闖紅燈之事實明確；原處分機關依上述規定裁處罰鍰二千七百元，並無不
    合，異議人異議為無理由，應予駁回。
五、據上論斷，依道路交通案件處理辦法第十九條前段裁定如主文。
中　　　華　　　民　　　國　　九十三　　年　　 十一 　　月　　二十三　　日
                                    臺灣基隆地方法院交通法庭
                                          法  官  蔡岱霖
右正本證明與原本無異
如不服本裁定，應於收受送達後五日內，向本院提出抗告狀，敘述抗告之理由，抗告
於台灣高等法院，並應按當事人之人數附具繕本。
                                          書記官  明祖斌
中　　　華　　　民　　　國　　九十三　　年　　 十一 　　月　　二十三　　日
